【裁判字號】    90,易緝,47
【裁判日期】    900523
【裁判案由】    竊盜
【裁判全文】
臺灣臺南地方法院刑事判決              九十年度易緝字第四七號
    公  訴  人  臺灣臺南地方法院檢察署檢察官
    被      告  丙○○
右列被告因竊盜案件，經檢察官提起公訴（八十九年度偵字第五六七三號），本院判
決如左：
    主  文
丙○○竊盜，累犯，處有期徒刑壹年。
    事  實
一、丙○○有多次竊盜前科，最近一次於八十五年間因竊盜罪經法院判處有期徒刑十
    月，於八十六年十月四日執行完畢，不知悔改，又意圖為自己不法之所有，於八
    十九年一月十一日上午二時許，在台南市○○街五十六號竊取甲○○所有車牌號
    碼ＮＨＹ－八二一號紫色重機車，得手後留為己用。嗣至八十九年五月五日下午
    一時三十分許騎乘至安和路六段二十巷一二０弄時為警當場查獲。
二、案經台南市警察局第三分局報告台灣台南地方法院檢察署檢察官偵查起訴。
    理  由
一、訊據被告丙○○矢口否認有於右揭時地竊取重機車之犯行，辯稱：該輛機車係向
    陳江池購買的云云。然查右揭事實業據被害人甲○○指陳被害情節甚詳，復有贓
    物認領保管單一紙及車輛竊盜、車牌失竊資料個別查詢表在卷可資佐證。而證人
    陳江池於偵查中証稱：丙○○係向伊購買車牌號碼ＶＣＩ－四三七號機車，且是
    三陽牌達可達紅色輕型機車等語，並提出汽機車各項異動作業登記單為證，與扣
    案機車顯不同，足認被告所辯為卸責之詞，不足採信，被告犯行已臻明確。
二、核被告所為，係犯刑法第三百二十條第一項之竊盜罪，其於八十六年十月四日受
    有期徒刑之執行完畢，有臺灣高等法院被告全國前案紀錄表在卷可稽，其於五年
    之內再犯本件有期徒刑以上之罪，為累犯，應依法加重其刑。爰審酌其犯罪之一
    切情狀，量處如主文所示之刑。
三、台灣台南地方法院檢察署移送併案審理（八十九年度偵字第七八九九號）意旨以
    ：被告丙○○於八十九年七月二日下午十四時許，在台南市○○路一七七巷一三
    六弄十一之五號，趁被害人乙○○無人在家而爬到其四樓頂破壞門鎖欲進入行竊
    ，當場被查獲，與本案有連續犯之關係等情。查本案被告之犯罪時間係在八十九
    年一月十一日，而移送併案之犯罪時間則係在同年七月二日，兩者相距達六個月
    之久，被告應係另行起意行竊，而非基於概括犯意為之，兩者即無裁判上一罪關
    係，併案部分本院無法併予審理，應退還台灣台南地方法院檢察署。
據上論斷，應依刑事訴訟法第二百九十九條第一項前段，刑法第三百二十條第一項、
第四十七條，罰金罰鍰提高標準條例第一條前段，判決如主文。
本案經檢察官林逸梅到庭執行職務
中    華    民    國     九  十     年      五     月        廿三       日
                             臺灣臺南地方法院刑事第三庭
                                         法      官   蘇  孫  波
右正本證明與原本無異。
如不服本判決應於送達後十日內向本院提出上訴狀。
                                         書  記  官   羅  宗  賢
中    華    民    國     九  十     年      五     月        廿八       日


司法院資訊處製作；財團法人民間司法改革基金會備份。
